【裁判字號】    90,易,2539
【裁判日期】    890831
【裁判案由】    家庭暴力防治法之傷害
【裁判全文】
臺灣臺中地方法院刑事判決                          九十年度易字第二五三九號
    公  訴  人  台灣台中地方法院檢察署檢察官
    被      告  甲○○
右列被告等因家庭暴力之傷害案件，經檢察官提起公訴（九十年度偵字第一一四七二
號），本院判決如左：
    主  文
甲○○傷害人之身體，處拘役伍拾日，如易科罰金，以參佰元折算壹日。
    事  實
一、甲○○與乙○○係夫妻關係，為家庭暴力防治法第三條第一款所定之家庭成員。
    於民國九十年二月十九日十五時許，雙方相約前往台中縣沙鹿鎮○○路一一四號
    沙鹿戶政事務所欲辦理離婚登記。因甲○○事後反悔，欲將印章及身分證取回，
    惟乙○○執意要離婚，乃拉住甲○○衣服，不讓甲○○離去，甲○○即基於傷害
    人身體之犯意，在該戶政事務所出入之樓梯旁，出手毆打乙○○，將乙○○手指
    反折，並用腳踢乙○○腹部，致乙○○受有腹部挫傷、左腳擦傷及右手掌腫脹之
    傷害。
二、案經乙○○訴由台中縣警察局清水分局報請臺灣臺中地方法院檢察署檢察官偵查
    起訴。
    理  由
一、訊據被告甲○○，固不否認有於右揭時、地，因辦理離婚登記之事與告訴人乙○
    ○發生爭執之事實；惟矢口否認有傷害犯行。辯稱：當時係乙○○拉住伊之衣服
    ，因衣服破裂，乙○○側身跌倒在地始受傷云云。惟查，右揭犯罪事實已據被害
    人乙○○迭於警訊及偵、審中指訴綦詳，並有光田綜合醫院之診斷證明書一紙在
    卷可稽，而徵諸被害人身體所受之傷勢為腹部挫傷、左腳擦傷及右手掌腫脹，均
    顯非自行側身跌倒在地所致之傷害，及被告於本院審理中亦自承當時確有出手板
    開被害人之手等情，本件被告應確有施用不法腕力致被害人受有前揭之傷害甚明
    。是被告上開所辯，顯係事後飾卸之詞，不足採信。本件事證明確，被告犯行洵
    堪認定。
二、被告與被害人乙○○係夫妻關係，為家庭暴力防治法第三條第一款規定之家庭成
    員，被告故意對被害人實施傷害行為，核其所為，係成立刑法第二百七十七條第
    一項之傷害罪，屬於家庭暴力防治法第二條第二項所稱之家庭暴力罪。爰審酌被
    告不顧夫妻情份僅因細故竟訴諸暴力，及其品行、本件犯罪之動機、目的、手段
    、犯罪時所受之刺激、被害人受傷害程度及被告犯罪後之態度等一切情狀，量處
    如主文所示之刑，並諭知易科罰金之折算標準。
據上論斷，應依刑事訴訟法第二百九十九條第一項前段，刑法第二百七十七條第一項
、第四十一條第一項前段，罰金罰鍰提高標準條例第一條前段、第二條，判決如主文
。
中      華      民      國      八十九    年      八    月    三十一    日
                                  臺灣臺中地方法院刑事第三庭
                                          法  官  張  智  雄
右正本證明與原本無異。
如不服本判決，應於判決送達後十日內向本院提出上訴狀，上訴於臺灣高等法院臺中
分院( 須附繕本 )。
                                          書記官
中      華      民      國      八十九    年      九    月      五      日
錄本案論罪科刑法條全文刑法第二百七十七條第一項：傷害人之身體或健康者，處三
年以下有期徒刑、拘役或一仟元以下罰金。


司法院資訊處製作；財團法人民間司法改革基金會備份。
